臺灣彰化地方法院刑事判決　　　　　　　100年度訴字第690號
公　訴　人　臺灣彰化地方法院檢察署檢察官
被　　　告　鄧玉梅
上列被告因違反毒品危害防制條例案件，經檢察官提起公訴（10
0 年度毒偵字第672 號），被告於準備程序就被訴事實為有罪之
陳述，經本院合議庭裁定由受命法官獨任進行簡式審判程序審理
，本院判決如下：
    主  文
鄧玉梅施用第二級毒品，累犯，處有期徒刑陸月，扣案之第二級
毒品甲基安非他命肆包（驗餘淨重共點柒貳玖肆公克）沒收銷
燬之，而扣案之吸食器壹組沒收之。又施用第一級毒品，累犯，
處有期徒刑拾月，扣案之第一級毒品海洛因柒包（驗餘淨重共貳
點伍陸公克）沒收銷燬之，而扣案之注射針筒貳支及塑膠鏟管壹
支均沒收之。應執行有期徒刑壹年，扣案之第一級毒品海洛因柒
包（驗餘淨重共貳點伍陸公克）及第二級毒品甲基安非他命肆包
（驗餘淨重共點柒貳玖肆公克）沒收銷燬之，扣案之注射針筒
貳支、塑膠鏟管壹支及吸食器壹組均沒收之。
    事  實
一、鄧玉梅前因施用毒品案件，經本院裁定送觀察、勒戒後，因
    評定認有繼續施用毒品傾向，復經本院以90年度毒聲字第29
    25號裁定令入戒治處所施以強制戒治，嗣經本院裁定停止戒
    治，所餘期間付保護管束，於民國（下同）91年7 月19日保
    護管束期滿未經撤銷視為執行完畢，並由臺灣彰化地方法院
    檢察署檢察官以91年度戒毒偵字第707 號為不起訴處分確定
    。復於上開強制戒治執行完畢釋放後5 年內，再因施用一、
    二級毒品案件，經本院以96年度訴緝字第5 號分別判決處有
    期徒刑10月、6 月，應執行有期徒刑1 年2 月確定（下稱第
    1 案）；另因施用一、二級毒品案件，經本院以96年度訴字
    第487 號分別判決處有期徒刑1 年、7 月，應執行有期徒刑
    1 年6 月確定（下稱第2 案件）。上開第1 、2 案件嗣經本
    院裁定分別減為有期徒刑5 月、3 月、6 月及3 月15日，並
    定應執行刑為有期徒刑1 年4 月確定，其入監服刑，於97年
    4 月25日縮刑期滿執行完畢。其仍不知警惕，先後為下列行
    為：
(一)、復基於施用第二級毒品甲基安非他命之犯意，於100 年3 月
    12日下午3 、4 時許，在彰化縣大村鄉擺塘村擺塘巷3 號住
    處，以將甲基安非他命置於玻璃吸食器內，再點火燒烤而吸
    食所產生煙霧之方式，施用甲基安非他命1 次。
(二)、復基於施用第一級毒品海洛因之犯意，於100 年3 月13日中
    午12時許，在上開同一住處，以將海洛因加水混合置入針筒
    後，以注射方式，施用海洛因1 次。嗣於100 年3 月14日上
    午 8 時16分許，為警在其上開住所內查獲，並扣得海洛因7
    包（驗餘淨重共2.56公克）及甲基安非他命4 包（驗餘淨重
    共3.7294公克），以及其所有供施用海洛因所用之注射針筒
    2 支與塑膠鏟管1 支與供施用甲基安非他命使用之吸食器1
    組，且員警經其同意，採其尿液送驗，結果呈嗎啡、可待因
    、安非他命及甲基安非他命等陽性反應，始悉上情。
二、案經彰化縣警察局田中分局報告臺灣彰化地方法院檢察署檢
    察官偵查起訴。
    理  由
一、上揭事實，業據被告鄧玉梅於偵查及本院審理中均自白不諱
    ，且經警於100 年3 月14日上午9 時許依法採集其尿液送驗
    ，結果呈現嗎啡、可待因、安非他命及甲基安非他命等陽性
    反應乙節，有彰化縣警察局田中分局委託檢驗尿液代號與真
    實姓名對照認證單及詮訢科技股份有限公司濫用藥物尿液檢
    驗報告各1 紙附卷可按；另扣案之粉末7 包，經送請法務部
    調查局鑑定結果，確係海洛因無訛，亦有該局濫用藥物實驗
    室100 年4 月7 日調科壹字第10023008230 號鑑定書1 紙存
    卷可參，另扣案顆粒狀物品4 包，經送憲兵司令部刑事鑑識
    中心鑑定結果，亦確係甲基安非他命無訛，此有憲兵司令部
    100 年3 月29日鑑定書1 紙在卷可參，另有注射針筒2 支、
    塑膠鏟管1 支及吸食器1 組扣案可證，足徵被告之自白內容
    核與事實相符。又按修正毒品危害防制條例就施用毒品者，
    僅於「初犯」及「5 年後再犯」二種情形，有其追訴條件之
    限制，即須於初犯經觀察、勒戒或強制戒治釋放後，5 年內
    均無施用毒品之行為，始能認其前所實施之觀察、勒戒或強
    制戒治已足遮斷毒癮，而得於5 年後再犯時，再予適用初犯
    之規定，重行觀察、勒戒等程式；倘5 年內已經再犯，被依
    法追訴處罰，縱其第3 次（或第3 次以上）施用毒品之時間
    在初犯釋放5 年以後，即與「5 年後再犯」之情形有別，且
    因已於「5 年內再犯」，顯見其再犯率甚高，原實施觀察、
    勒戒或強制戒治，已無法收其實效，而無5 年戒斷期之存在
    ，自無再經觀察、勒戒及強制戒治之必要，應由檢察官逕行
    起訴，最高法院95年度台非字第59號判決、95年度台非字第
    65號判決及95年度第7 次刑事庭會議決定足供參照。查本件
    被告前於90年間曾因施用毒品案件，經送觀察、勒戒後，認
    有繼續施用毒品之傾向，復送強制戒治，於91年2 月22 日
    因停止戒治付保護管束而出所，甫於91年7 月19日因保護管
    束期滿未經撤銷而視為執行完畢，並由臺灣彰化地方法院檢
    察署檢察官於91年8 月1 日，以91年度戒毒偵字第707 號為
    不起訴處分確定；再於95年間因施用第一、二級毒品案件，
    經法院各判處有期徒刑10月、6 月確定等情，有臺灣彰化地
    方法院檢察署刑案資料查註紀錄表及臺灣高等法院被告前案
    紀錄表各1 份在卷可參，依上開說明，本件被告施用毒品之
    犯行既經檢察官提起公訴，本院自應依法論科。綜上，本件
    事證明確，被告上開施用毒品之犯行，應堪認定。
二、核被告所為，係犯毒品危害防制條例第10條第1 項之施用第
    一級毒品罪及同條第2 項之施用第二級毒品罪。又其持有第
    一級毒品海洛因及第二級毒品甲基安非他命並進而施用，其
    持有之低度行為應為施用之高度行為所吸收，均不另論罪。
    其所犯上開2 罪間，犯意各別，行為互殊，應予分論併罰。
    又查被告於95、96年間因施用第一、二級毒品案件，經法院
    各判處有期徒刑10月、6 月、1 年、7 月確定，嗣經裁定各
    減刑2 分之1 ，並定應執行有期徒刑1 年4 月確定，而其入
    監接續執行後，於97年4 月25日執行完畢等情，有臺灣高等
    法院被告前案紀錄表1 份附卷可憑，其受上開有期徒刑執行
    完畢後，5 年以內故意再犯本件有期徒刑以上之2 罪，為累
    犯，均應依法加重其刑。至於被告辯稱：其於偵查中有供出
    其所施用毒品是來自黃俊郎，能否依法減刑等語，然依臺灣
    彰化地方法院檢察署100 年6 月8 日函所示，黃俊郎違反毒
    品危害防制條例案件，於被告鄧玉梅供出上游前，業經該署
    檢察官向本院聲請監聽偵查等情，即無因被告鄧玉梅供述而
    查獲之情形，自無從適用毒品危害防制條例第17條第1 項減
    輕或免除其刑之規定，附此敘明。爰審酌被告前曾因施用毒
    品經送強制戒治執行完畢後，猶不思戒絕毒癮、革除惡習，
    顯未能深切悔改並記取教訓，惟念及其施用毒品之犯行，在
    本質上乃屬自我戕害身心健康之行為，且其並未因此而有破
    壞社會秩序或侵害他人權益之情形，以及犯後坦承犯行，態
    度尚佳等一切情狀，就其所犯上開2 罪各量處如主文所示之
    刑，並定其應執行之刑。
三、扣案之海洛因7 包（驗餘淨重共2.56公克），係查獲之第一
    級毒品，甲基安非他命4 包（驗餘淨重共3.7294公克），係
    查獲之第二級毒品，係本件被告施用一、二級毒品後所剩餘
    （非販賣所持有），爰依毒品危害防制條例第18條第1 項前
    段宣告沒收銷毀；扣案之注射針筒2 支及塑膠鏟管1 支均係
    被告所有，供被告施用第一級毒品所用之物，而扣案之吸食
    器1 組則係被告所有，供被告施用第二級毒品所用之物，業
    據被告供承在卷，自均依刑法第38條第1 項第2 款規定依法
    宣告沒收之。
據上論斷，應依刑事訴訟法第273 條之1 第1 項、第299 條第1
項前段，毒品危害防制條例第10條第1 項、第2 項、第18條第1
項前段，刑法第11條前段、第47條第1 項、第51條第5 款、第38
條第1 項第2 款，判決如主文。
本案經檢察官楊聰輝到庭執行職務。
中    華    民    國   100    年    7     月    28    日
                  刑事第九庭      法官      鮑慧忠
以上正本證明與原本無異。
如不服本判決應於收受判決後10日內向本院提出上訴書狀，並應
敘述具體理由；其未敘述上訴理由者，應於上訴期間屆滿後20日
內向本院補提理由書狀(均須按他造當事人之人數附繕本)「切勿
逕送上級法院」。
中    華    民    國   100    年    7     月    28    日
                                    書記官  林子惠
毒品危害防制條例第10條
施用第一級毒品者，處 6 月以上 5 年以下有期徒刑。
施用第二級毒品者，處 3 年以下有期徒刑。
毒品危害防制條例第18條
查獲之第一、二級毒品及專供製造或施用第一、二級毒品之器具
，不問屬於犯人與否，均沒收銷燬之；查獲之第三、四級毒品及
製造或施用毒品之器具，無正當理由而擅自持有者，均沒入銷燬
之。但合於醫藥、研究或訓練之用者，得不予銷燬。
前項合於醫藥、研究或訓練用毒品或器具之管理辦法，由法務部
會同行政院衛生署定之。